【裁判字號】    97,訴,1917
【裁判日期】    970930
【裁判案由】    毒品危害防制條例
【裁判全文】
臺灣臺中地方法院刑事判決              97年度訴字第1917號
公  訴  人  臺灣臺中地方法院檢察署檢察官
被      告  甲○○
上列被告因違反毒品危害防制條例案件，經檢察官提起公訴（97
年度毒偵字第1667號），被告於準備程序就被訴事實為有罪之陳
述，經本院合議庭裁定宜由受命法官獨任改行簡式審判程序審理
，判決如下：
    主    文
甲○○施用第一級毒品，處有期徒刑捌月，扣案之第一級毒品海
洛因壹包（淨重零點玖陸公克、空包裝重零點肆柒公克）及摻有
第一級毒品海洛因之香菸壹支（驗餘毛重零點捌捌參柒公克）均
沒收銷燬之；又施用第二級毒品，處有期徒刑伍月。應執行有期
徒刑拾壹月，扣案之第一級毒品海洛因壹包（淨重零點玖陸公克
、空包裝重零點肆柒公克）及摻有第一級毒品海洛因之香菸壹支
（驗餘毛重零點捌捌參柒公克）均沒收銷燬之。
    犯罪事實
一、甲○○前於民國94年間，因施用毒品案件，經本院以94年度
    毒聲字第1258號裁定令入戒治處所施以強制戒治，於95年5
    月11日執行完畢釋放，並經臺灣臺中地方法院檢察署檢察官
    於95年5月16日以95年度戒毒偵字第65號為不起訴處分確定
    ；又於96年間，因施用毒品案件，經本院以97年度訴字第79
    1號判決判處應執行有期徒刑10月確定（現執行中）。詎甲
    ○○猶不知悔改，不思戒絕毒品，於前開強制戒治執行完畢
    釋放後5年內，復基於施用第一級毒品海洛因之犯意，於97
    年3月12日19時許，在其位於臺中市○○區○○路796號11樓
    住處，以將海洛因摻入香菸內點燃成煙吸食之方式，施用第
    一級毒品海洛因1次；另基於施用第二級毒品之犯意，於97
    年3月12日12時許，在其上址住處，以將甲基安非他命置入
    玻璃球內燒烤成煙吸食之方式，施用第二級毒品甲基安非他
    命1次。嗣於97年3月12日22時30分許，為警循線在其上開住
    處查獲，並當場扣得第一級毒品海洛因1包（淨重0.96公克
    、空包裝重0.47公克）及摻有第一級毒品海洛因之香菸1支
    （驗餘毛重0.8873公克），嗣並採集其尿液送驗，結果呈海
    洛因代謝物之可待因、嗎啡陽性反應及呈甲基安非他命代謝
    物之安非他命、甲基安非他命陽性反應而查悉上情。
二、案經臺中縣警察局烏日分局報請臺灣臺中地方法院檢察署檢
    察官偵查起訴。
    理    由
一、按本件被告甲○○所犯係死刑、無期徒刑、最輕本刑為3年
    以上有期徒刑以外之罪，其於準備程序就前揭被訴事實為有
    罪之陳述，經受命法官告知簡式審判程序之旨，並聽取其與
    公訴人之意見後，本院認無不得或不宜改依簡式審判程序進
    行之處，爰依刑事訴訟法第273條之1第1項，裁定本件由受
    命法官獨任進行簡式審判程序，合先敘明。
二、訊據被告甲○○對於上開犯罪事實於本院審理中供承不諱，
    ，而被告為警查獲後，經警採取被告之尿液送檢驗結果，確
    呈現海洛因代謝物之可待因、嗎啡陽性反應及呈甲基安非他
    命代謝物之安非他命、甲基安非他命陽性反應，此有中山醫
    學大學附設醫院檢驗科藥物檢測中心尿液檢驗報告書及臺中
    縣警察局烏日分局委託鑑驗尿液代號與真實姓名對照表各1
    紙存卷可稽，復有海洛因1包（淨重0.96公克、空包裝重0.4
    7公克）及摻有第一級毒品海洛因之香菸1支（驗餘毛重0.88
    73公克）扣案可證，而扣案之海洛因1包及摻有第一級毒品
    海洛因之香菸1支，經送驗結果判定，確均為海洛因，此亦
    有法務部調查局97年3月31日調科壹字第09723017670號鑑定
    書、行政院衛生署草屯療養院97年4月17日草療鑑字第09700
    03175號鑑定書各1份在卷足憑，足見被告上開自白，核與事
    實相符，應可採信。又被告前於94年間，因施用毒品案件，
    經本院以94年度毒聲字第1258號裁定令入戒治處所施以強制
    戒治，於95年5月11日執行完畢釋放，並經臺灣臺中地方法
    院檢察署檢察官於95年5月16日以95年度戒毒偵字第65號為
    不起訴處分確定，有臺灣臺中地方法院檢察署刑案資料查註
    紀錄表及臺灣高等法院被告前案紀錄表各1份在卷可稽，被
    告於經強制戒治執行完畢釋放後，5年內復施用第一級毒品
    海洛因、第二級毒品甲基安非他命，係再犯毒品危害防制條
    例第10條之罪堪以認定，本案事證明確，被告犯行洵堪認定
    ，應依法論科。
三、按海洛因及甲基安非他命分別係屬毒品危害防制條例所定之
    第一級、第二級毒品，不得非法施用。核被告所為，係犯毒
    品危害防制條例第10條第1項之施用第一級毒品罪及同條例
    同條第2項之施用第二級毒品罪。其各持有第一、二級毒品
    之低度行為，復為施用第一、二級毒品之高度行為所吸收，
    均不另論罪。又查海洛因與甲基安非他命成分不同，施用方
    式亦異，是被告上開分別用第一級毒品海洛因、第二級毒品
    甲基安非他命之行為，其犯意各別，行為互殊，應予分論併
    罰。爰審酌被告前有施用毒品紀錄，前於96年間因施用毒品
    案件，經本院以97年度訴字第791號判決判處應執行有期徒
    刑10月確定，現仍在監執行中，有臺灣高等法院被告前案紀
    錄表可按，詎仍不知悔改警惕，猶施用毒品不輟，且因施用
    毒品之犯行，經歷強制戒治之機會，仍無法戒除施用毒品之
    惡習，猶故態復萌，再次施用毒品，無視於毒品對於自身健
    康之嚴重傷害及國家對於杜絕毒品犯罪之禁令，惟因施用毒
    品本身係屬自戕行為，對於社會所產生之潛在危害性尚屬輕
    微，為兼顧被告斷絕生理成癮性及心理依賴性之必要，量刑
    不宜過輕，然念及其施用毒品並無危害他人及施用之次數，
    暨其犯後於本院審理中坦承犯行，態度尚稱良好等一切情狀
    ，就其所犯各罪分別量處如主文所示之刑，並定其應執行之
    刑。扣案之第一級毒品海洛因1包（淨重0.96公克、空包裝
    重0.47公克）及摻有第一級毒品海洛因之香菸1支（驗餘毛
    重0.8873公克，香菸內摻有海洛因殘留，難以析離），均係
    屬毒品危害防制條例第2條第2項第1款所規範之第一級毒品
    ，不問屬於被告與否，爰均依毒品危害防制條例第18條第1
    項前段之規定，宣告沒收銷燬之，而送驗時所耗損之毒品既
    已滅失，爰不另為沒收銷燬之諭知，併此敘明。
據上論斷，應依刑事訴訟法第273條之1第1項、第299條第1項前
段，毒品危害防制條例第10條第1項、第2項、第18條第1項前段
，刑法第11條、第51條第5款，判決如主文。
本案經檢察官乙○○到庭執行職務
中    華    民    國    97    年     9    月    30    日
                  臺灣臺中地方法院刑事第五庭
                      法  官  吳崇道
上正本證明與原本無異。
如不服本判決，應於收受送達後10日內向本院提出上訴書狀（應
敘述具體理由並附繕本）。
上訴書狀如未敘述理由，應於上訴期間屆滿後20日內補提理由書
於本院。
                      書記官  黃舜民
中    華    民    國    97    年     9    月    30    日
附錄論罪科刑法條：
毒品危害防制條例第十條：
施用第一級毒品者，處六月以上五年以下有期徒刑。
施用第二級毒品者，處三年以下有期徒刑。


司法院資訊處製作；財團法人民間司法改革基金會備份。
